【裁判字號】    97,易,143
【裁判日期】    980319
【裁判案由】    傷害
【裁判全文】
臺灣宜蘭地方法院刑事判決               97年度易字第143號
公  訴  人  臺灣宜蘭地方法院檢察署檢察官
被      告  甲○○
上列被告因犯傷害案件，經檢察官提起公訴（97年度偵字第287
號），本院判決如下：
    主  文
甲○○傷害人之身體，處拘役參拾日，如易科罰金，以新臺幣壹
仟元折算壹日。
    犯 罪 事 實
一、甲○○因其子與乙○○傷害案件涉訟一事，而於民國96年12
    月1日下午5時許，前往乙○○位於宜蘭縣大同鄉○○村○○
    路3巷15號之住處，因一言未合，甲○○竟基於傷害之犯意
    ，徒手及持竹竿毆打乙○○，致使乙○○受有胸部挫傷及左
    側7、8肋骨骨折之傷害（起訴書誤贅載右側7、8肋骨骨折）
    。
二、案經乙○○訴由宜蘭縣政府警察局三星分局報請臺灣宜蘭地
    方法院檢察署檢察官偵查起訴。
    理  由
壹、證據能力部分：
    按被告以外之人於審判外之言詞或書面陳述，除法律有規定
    者外，不得作為證據，刑事訴訟法第159條第1項定有明文。
    查本件證人乙○○、葉啟聖於警詢之供述，雖屬被告以外之
    人於審判外之陳述，惟被告於本院調查證據時，已知有同法
    第159條第1項不得為證據之情形，而未於言詞辯論終結前聲
    明異議，依同法第159條之5第2項之規定，視為有同條第1項
    之同意，本院審酌上開證人之言詞陳述作成時之情況，認為
    適當，爰依同法第159條之5第1項之規定認有證據能力，合
    先敘明。
貳、實體部分：
一、訊據被告甲○○固坦承有用手拍打告訴人乙○○的背部導致
    乙○○跌倒且持竹竿毆打告訴人乙○○等情不諱，惟辯稱應
    不會造成那麼嚴重的傷勢云云。經查，上開事實，業據證人
    即告訴人乙○○於本院審理時證稱：「他是打我脖子之後用
    腳踢我，讓我往旁邊摔倒，撞倒石灰的門檻，左側肋骨下方
    撞到，被告又拿竹子打我」等語明確（見本院卷第78頁筆錄
    ），核與告訴人乙○○前於警詢、偵查時所為證述之情節相
    符，更核與證人葉啟聖於偵查中證稱：「被告在家門口把告
    訴人摔倒，接著就拿竹子打告訴人」等語相符（見偵查卷第
    7頁筆錄）。又告訴人於96年12月1日案發後，立即至財團法
    人羅許基金會羅東博愛醫院就診驗傷結果，確受有胸部挫傷
    、左側7、8肋骨骨折之傷害，亦有該院出具之診斷證明書在
    卷可稽，復有告訴人受傷照片存卷可參，且上述診斷書記載
    之受傷情形與告訴人所指受毆擊之方法吻合，應非虛偽。況
    告訴人歷次於偵審中自由連續之陳述，對於本案案發情節之
    描述均甚具體、詳盡，且言詞表達方式亦非千篇一律而有事
    後捏造記誦之嫌，足認其指述情節與事實相符，被告空言否
    認告訴人所受傷勢為其所造成云云，顯不足採。綜上所述，
    本件事證已明，被告傷害犯行堪以認定。
二、核被告所為，係犯刑法第277條第1項之傷害罪。檢察官起訴
    書雖記載告訴人乙○○受有右側7、8肋骨骨折之傷害，業經
    告訴人乙○○證稱該右側肋骨之傷害並非於該次由被告所造
    成，並經檢察官當庭更正，附此敘明。爰審酌被告因雙方爭
    執，即出手毆人成傷，嚴重侵害他人身體法益，及其犯罪動
    機、手段、犯後態度及事後與告訴人和解，並已支付部分賠
    償金額等一切情狀，量處如主文所示之刑，並諭知易科罰金
    之折算標準。
據上論斷，應依刑事訴訟法第299條第1項前段，刑法第277條第
1項、第41條第1項前段，刑法施行法第1條之1第1項、第2項前段
，判決如主文。
本案經檢察官張立言到庭執行職務
中    華    民    國    98    年    3     月    19    日
                  刑事第二庭法  官  鄭貽馨
以上正本證明與原本無異。
如不服本判決應於收受送達後十日內向本院提出上訴書狀，並應
敘述具體理由；其未敘述上述理由者，應於上訴期間屆滿後二十
日內向本院補提理由書(均須按他造當事人之人數附繕本)「切勿
逕送上級法院」。
                            書記官  高雪琴
中    華    民    國    98    年    3     月    19    日
附錄本案論罪科刑法條全文：
中華民國刑法第277條第1項
（普通傷害罪）
傷害人之身體或健康者，處 3 年以下有期徒刑、拘役或 1 千元
以下罰金。


司法院資訊處製作；財團法人民間司法改革基金會備份。
